【裁判字號】    92,易更(一),1
【裁判日期】    920610
【裁判案由】    傷害
【裁判全文】
臺灣基隆地方法院刑事判決                        九十二年度易更(一)字第一號
    公  訴  人  臺灣基隆地方法院檢察署檢察官
    被      告  丙○○
右列被告因毀損等案件，經檢察官聲請簡易判決處刑（九十一年度調偵字第九一號）
，本院認本件有刑事訴訟法第四百五十一條之一第四項但書之情形，適用通常程序判
決不受理後，經臺灣高等法院撤銷發回，本院再判決如左：
    主  文
丙○○損壞他人之玻璃杯柒拾個、跳跳樂玩具參拾貳個、錄音機壹台，足以生損害於
他人，處罰金參仟元，如易服勞役以參佰元折算壹日；又傷害人之身體，處拘役肆拾
日，如易科罰金以參佰元折算壹日；又公然侮辱人，處拘役貳拾日，如易科罰金以參
佰元折算壹日。應執行拘役伍拾伍日，如易科罰金以參佰元折算壹日，罰金參仟元，
如易服勞役以參佰元折算壹日。
    事  實
一、丙○○（曾因違反著作權法案件，經本院於民國九十年十二月三十一日判處有期
    徒刑五月，如易科罰金以三百元折算一日，於九十一年三月十九日易科罰金執行
    完畢，不成立累犯）為臺北縣貢寮鄉○○路靠近澳底公園之交叉路口處流動夜市
    管理員，緣在該夜市擺攤之陳金龍於九十年六月間原拜託乙○○顧其攤位幾次後
    ，乙○○表示不顧，陳金龍回去後發現其攤位已由甲○○擺攤，後變成乙○○擺
    攤三次，而由甲○○擺乙○○原來之攤位，陳金龍只能擺其他之位置，陳金龍就
    其原來擺設攤位位置與乙○○斷斷續續發生衝突，於民國九十年十月二十六日下
    午五時三十分許，陳金龍見乙○○擺其攤位位置乃叫丙○○出面處理，乙○○認
    陳金龍已超過三次未擺攤位不能在原來位置擺，丙○○就陳金龍之攤位擺設位置
    之事與乙○○發生衝突，丙○○丙○○竟基於毀損、傷害、公然侮辱之犯意，先
    以腳踼乙○○擺於攤位上之玻璃杯 七十個（每個新台幣「下同」十一點九元，共
    計八百三十三元）及跳跳樂等娛樂物品玩具三十二個（五元十個、十五元十五個
    、三十八元七個，共計五百四十一元）、錄音機一台（約值一千八百元）（聲請
    簡易判決處刑書漏載錄音機部分），使之破碎、損壞無法使用，足以生損害於乙○○，後丙○○欲以捲尺丈量攤位地上長度，乙○○見狀不讓丙○○量即以當時
    手持之鐵管將該捲尺撥走，丙○○另行起意，竟拉扯乙○○手持之鐵管，以該鐵
    管敲擊乙○○頭部二下，再甩出去，使乙○○跌倒而受有多處擦傷（右足、右肘
    、右手第三指），多處挫傷（右額、右手第三指），又另行起意於夜市大庭廣眾
    之前，公然以臺語三字經「幹你娘」之穢語侮辱乙○○。
二、案經乙○○訴請臺灣基隆地方法院檢察署檢察官聲請簡易判決處刑。
    理  由
一、程序部分：按檢察官聲請以簡易判決處刑之案件，經法院認為有刑事訴訟法第四
    百五十一條之一第四項但書之情形者，應適用通常程序審判之，同法第四百五十
    二條著有規定。本院認本件有刑事訴訟法第四百五十一條之一第四項但書之情形
    ，適用通常程序審判之，合先敘明。
二、訊據被告丙○○對於案發當天有與告訴人乙○○發生言語衝突，有踢到告訴人之
    玻璃杯，有跟告訴人拉扯鐵管等事實供承不諱，惟矢口否認有毀損其他物品、傷
    害、公然侮辱等犯行，辯稱：當天是因告訴人佔到別人的攤位而發生言語衝突，
    其並未打告訴人，是告訴人先拿鐵管打其，其有將打其之鐵管搶起來而已，在搶
    鐵管拉扯之間，其有踢到告訴人之玻璃杯，並未弄壞其他的玩具、錄音機等物品
    ，其並沒有罵「幹你娘」云云。經查，右揭事實業據告訴人乙○○指訴綦詳，並
    據證人甲○○於偵訊時結證稱：「我聽到物品破裂聲音，但是我沒有看到怎麼破
    的，．．．他們吵的很大聲，有聽到兩個人都互相對罵，我聽到丙○○有罵『幹
    你娘』三個字，．．．他們有在打，．．．我確定他們二人有在拉扯，不知何人
    先動手，．．．我只看到他們二人互相爭奪鐵管，誰先拿的，我不知道，我有看
    到乙○○跌倒，應該手有擦傷，頭可能也有撞到，．．．他們拉扯中，乙○○重
    心不穩跌倒的。」等語（見九十一年七月十七日偵訊筆錄），惟其於本院九十二
    年五月二十七日審理時結證稱當時其有在現場看到，事發那麼久了，其已經記不
    得了，其於九十一年七月十七日偵訊時作證所述實在乙情；是以證人甲○○確有
    聽見被告與告訴人互相對罵，而被告公然以三字經「幹你娘」罵告訴人，被告與
    告訴人二人互相爭奪鐵管，他們拉扯中，告訴人確有跌倒。參以證人賴建成到庭
    結證稱：「當天起因為何我不了解，我是有看到他們二人在爭吵，爭吵的很大聲
    ，我當時是正在擺攤，我沒有過去看，我只是站在我攤位看過去，我有看到他們
    二人在爭吵後來告訴人就拿一個掛電燈的鐵管出來要打被告，當時有打到被告被
    告有反手搶下鐵棍，當時告訴人有打到被告腰右側，被告就順手將鐵管搶起來，
    二人搶鐵管就發生拉扯，拉扯之間告訴人就跌倒，當時告訴人好像是往旁邊跌倒
    ，後來告訴人就爬起來再與被告吵起來，後來因為我有客人來我就沒有去注意看
    ，我沒有看到被告是否有搬告訴人的東西。兩個人在吵架時我是沒有聽到被告是
    否有罵三字經，我當時只知道他們是在吵架，我就沒有去注意聽被告是否有罵『
    三字經』。」等語（見本院九十二年二月十八日訊問筆錄），又證人楊瑞堂結證
    稱：「當時他們二人為了攤位的事情吵架，我有在場看到。那天晚上他們二人開
    始吵架之前，丙○○對乙○○說你排你的位置其他事情不要管，後來聽到他們二
    人吵來吵去，內容我沒有聽的很清楚，我只聽到杯子破掉的聲音。過了一會兒，
    乙○○拿鐵棍要打丙○○，丙○○跟他搶，兩個人在拉扯，乙○○自己的步伐沒
    有穩定，就跌倒在地上，丙○○就說，你自己有位置，排自己的位置就好了，他
    們兩個人就在說有的沒有的，當時我沒有聽到丙○○有說『幹妳娘』、『瘋女人
    』。當天我的攤位是在乙○○對面攤位的隔壁，我跟她是斜對面。」等語（見本
    院九十二年五月二十七日審判筆錄），益見被告係與告訴人拉扯告訴人手所持之
    鐵管，告訴人方跌倒在地，告訴人乃有受傷，且查告訴人右額挫傷應係被告敲擊
    所致，告訴人除右額挫傷外之多處擦傷（右足、右肘、右手第三指）、右手第三
    指右額挫傷，即係被告與告訴人拉扯鐵管，告訴人跌倒在地而受傷。至證人賴建
    成結證沒有去注意聽被告是否有罵『三字經』，證人楊瑞堂結證被告與告訴人吵
    來吵去、內容沒有聽的很清楚、兩個人就在說有的沒有的云云，雖未聽見被告有
    罵三字經「幹你娘」，要不得以此即認證人甲○○確有聽見被告公然以三字經「
    幹你娘」罵告訴人而不得採信。另證人陳金龍雖證稱：「案發當天告訴人還是排
    我的位置，我就請帶團的被告來處理，當時我是打行動電話給他，被告有過來處
    理，被告過來之後我有在場，被告當時跟我說告訴人排了就排要我去排告訴人的
    位置，結果我就開車去排告訴人的位置，後來告訴人就拿她的東西去佔她自己的
    位置，我當時已經是在車上準備開車，後來被告就是要拿走告訴人的東西好讓我
    的車子能開進去，當時告訴人與被告就在我車子前面吵架，告訴人當時就手持鐵
    管要打被告，告訴人當時是否有打到被告我不知道，我當時是在車上我沒有下車
    看到，告訴人去拿東西的時候我有看到，告訴人拿東西出來的時候她們二人還在
    爭吵，告訴人與被告吵一吵之後告訴人就回去她的車上拿鐵管出來到我車子那邊
    ，被告當時有將鐵管搶下來，告訴人當時重心不穩跌倒。罵人的部分因為我是在
    車上我沒有聽到，爭吵的內容我有聽到是被告叫告訴人將她的東西搬回去，告訴
    人當時還是不將她的東西搬回去不讓我在那裡擺攤，罵人的部分我沒有聽到，因
    為當時我是在車上罵人部分我沒有聽清楚，其實這件事情原先與告訴人就沒有什
    麼關係，是我與李先生的問題。」云云，證人陳金龍因係涉入爭端，難免偏頗，
    雖就被告罵人的部分證稱因在車上未沒有聽到，應係迴護被告之詞，委無足採，
    惟其證述被告當時有將鐵管搶下來，告訴人當時重心不穩跌倒，足見被告確有搶
    奪告訴人之鐵管，告訴人方跌倒。此外，復有驗傷診斷書影本一紙、照片三張在
    卷可資佐證，綜上查證，被告所辯顯係卸責之詞，洵不足採，事證明確，被告犯
    行至堪認定。又本件告訴人在九十年十月二十六日遭毀損、傷害、公然侮辱等，
    而於九十一年四月二十六日下午十四時向臺灣基隆地方法院檢察署具狀告訴，有
    臺灣基隆地方法院檢察署存根影本一紙附卷可稽，係在六個月之告訴期間內提起
    本件告訴，其告訴應未逾期，併此說明。
三、核被告丙○○所為，係犯刑法第三百五十四條之毀損罪、第二百七十七條第一項
    之傷害罪、及第三百零九條第一項之公然侮辱罪。被告所犯上開三罪間，犯意各
    別，罪名互殊，應予分論併罰。簡易判決處刑書就被告損壞告訴人錄音機部分之
    事實漏未記載，惟該部分與聲請簡易判決處刑部分有單純一罪實質上一罪之關係
    ，為聲請簡易判決處刑效力所及，本院得併予審理。爰審酌被告之品行，犯罪之
    動機、目的、手段、所生之危害、所受之刺激、迄未賠償告訴人損害，及犯罪後
    之態度等一切情狀，量處如主文所示之刑，並就拘役部分定其應執行之刑，及就
    拘役部分諭知易服勞役及就罰金部分易科罰金之折算標準，以示懲儆。
據上論斷，應依刑事訴訟法第四百五十二條、第二百九十九條第一項前段，刑法第三
百五十四條、第二百七十七條第一項、第三百零九條第一項、第五十一條第六款、第
四十一條第一項前段、第四十二條第二項，罰金罰鍰提高標準條例第一條前段、第二
條，判決如主文。
本案經檢察官林伯宇、熊南彰到庭執行職務。
中      華      民      國    九十二    年      六      月      十      日
                                    台灣基隆地方法院刑事第二庭
                                        法  官  鄭  景  文
右正本證明與原本無異。
對於本件判決如有不服，應於收受送達後十日內，向本院提出上訴書狀，上訴於臺灣
高等法院，並按他造當事人之人數附具繕本。
                                        書記官  賈  繼  藩
中      華      民      國    九十二    年      六      月      十      日
附論罪科刑依據之法條：
一、刑法第三百五十四條
毀棄、損壞前二條以外之他人之物或致令不堪用，足以生損害於公眾或他人者，處二
年以下有期徒刑、拘役或五百元以下罰金。
二、中華民國刑法第二百七十七條
傷害人之身體或健康者，處三年以下有期徒刑、拘役或一千元以下罰金。
犯前項之罪因而致人於死者，處無期徒刑或七年以上有期徒刑；致重傷者，處三年以
上十年以下有期徒刑。
三、刑法第三百零九條
公然侮辱人者，處拘役或三百元以下罰金。
以強暴犯前項之罪者，處一年以下有期徒刑、拘役或五百元以下罰金。


司法院資訊處製作；財團法人民間司法改革基金會備份。
